【裁判字號】    97,抗,860
【裁判日期】    970805
【裁判案由】    聲明異議
【裁判全文】
臺灣高等法院臺中分院刑事裁定           97年度抗字第860號
抗  告  人
即受刑  人  甲○○
                    （現於臺灣臺中監獄南投分監執行中）
上列抗告人因聲明異議案件，不服臺灣南投地方法院中華民國97
年7月10日裁定（97年度聲字第380號）提起抗告，本院裁定如下
：
    主  文
抗告駁回。
    理  由
一、本件經本院審酌結果，認為原審法院所為異議駁回之裁定，
    並無不合，應予維持，並引用原審法院之證據及理由（如附
    件）。
二、抗告意旨略以：（一）抗告人並未收到臺灣南投地方法院96
    年度交簡上字第35號判決書，且前開判決所宣判之有期徒刑
    5月，業經抗告人繳納全部罰金完畢，並已結案。（二）前
    開案件既已結案，嗣原審法院再將已結案之96年度交簡上字
    第35號案件，再重新定應執行刑，於法尚有未合云云。
三、經查：
（一）臺灣南投地方法院96年度交簡上字第35號判決書係於96年
      11月9日送達予抗告人（由抗告人之妻代為收受），此有
      送達回證影本1件附卷可稽，堪認前開判決書已合法送達
      於抗告人，抗告人辯稱其未收到前開判決書云云，並無足
      採。
（二）按裁判確定前犯數罪者，併合處罰之；數罪併罰，於宣告
      多數有期徒刑，於各刑期中之最長期以上，各刑合併之刑
      期以下，定期刑期；再數罪併罰，有二裁判以上者，依第
      51條之規定，定其應執行之刑；刑法第50條、第51條第5
      款、第53條分別定有明文。本件抗告人所犯之公共危險罪
      ，分別經台灣雲林地方法院96年度六（原審誤載為斗）交
      簡字第215號、臺灣南投地方法院96年度交簡上字第35 號
      刑事判決確定在案，並經原審法院以抗告人所犯2罪合於
      數罪併罰之規定，以97年度聲字第129號刑事裁定定抗告
      人應執行刑為有期徒刑10月確定等情，有前開判決書及裁
      定書影本附卷可稽。本院審酌上情，認原審法院所為前開
      裁定，於法尚無違誤，故抗告人辯稱原審法院將已結案之
      96 年度交簡上字第35號案件，再重新定應執行刑云云，
      應係誤解法律之規定所致。
四、本件抗告人於裁判確定前犯前開2罪，合乎數罪併罰之要件
    ，自應由法院裁定其應執行之刑。而抗告人所犯應併合處罰
    之數罪，經法院分別判處有期徒刑確定，並依檢察官之聲請
    ，以裁定定其數罪之應執行刑，該數罪是否執行完畢，係以
    所定之刑是否全部執行完畢為斷。其在未裁定前已先執行之
    有期徒刑之罪，因嗣後合併他罪定應執行刑之結果，檢察官
    所換發之執行指揮書，係執行應執行刑，其前已執行之有期
    徒刑部分，僅應予扣除，不能認為已執行完畢（最高法院94
    年度臺非字第249號判決意旨參照）。是抗告人所犯之2罪，
    經裁定定應執刑為有期徒刑10月，如之前曾經執行易科罰金
    ，此部分亦係嗣後應就所定應執行刑（即有期徒刑10月）中
    予以扣除。本件抗告人最後所受應執行刑為有期徒刑10月，
    因扣除前揭有期徒刑5月又81日業已易科罰金部分，仍有其
    餘殘刑待執行，且經臺灣南投地方法院檢察署以97年度執更
    字第171號執行指揮書命其到案執行（有該傳票一紙附卷可
    參）於法均屬有據。
五、本案臺灣南投地方法院檢察署執行檢察官依原確定判決及前
    開裁定指揮執行，核無不當，原審駁回抗告人之異議並無違
    誤。抗告意旨仍執前詞指摘原裁定不當，為無理由，應予駁
    回。
據上論結，應依刑事訴訟法第412條，裁定如主文。
中    華    民    國    97    年    8     月    5     日
            刑事第十一庭  審判長法  官  陳  朱  貴
                                法  官  胡  文  傑
                                法  官  何  志  通
上列正本證明與原本無異。
不得再抗告。
                                書記官  高  麗  淇
中    華    民    國    97    年    8     月    5     日


司法院資訊處製作；財團法人民間司法改革基金會備份。
